臺灣桃園地方法院刑事判決　　　　　　　96年度易字第1171號
公　訴　人　臺灣桃園地方法院檢察署檢察官
被　　　告　乙○○大陸地區人.
　　　　　　　　　　在臺灣無固.
　　　　　　甲○○○　○○○○.
　　　　　　　　　　男　48歲.
　　　　　　　　　　在臺灣無固.
上列被告等因違反入出國及移民法等案件，經檢察官提起公訴（
96年度偵字第12165 號），被告等於本院準備程序進行中，就被
訴事實均為有罪之陳述，經本院告知簡式審判程序意旨，並聽取
公訴人及被告等之意見後，本院裁定依簡式審判程序審理，判決
如下：
    主  文
乙○○行使偽造護照，足生損害於公眾，處有期徒刑陸月，如易
科罰金，以新台幣壹仟元折算壹日。扣案偽造之「中華人民共和
國香港特別行政區護照（護照號碼HA0000000 號）壹本、登機證
貳張均沒收。
甲○○○　○○○○　○○○○共同在機場以交付證件，利用航
空器運送非運送契約應載之人至他國，未遂，處有期徒刑陸月，
如易科罰金，以新台幣壹仟元折算壹日。扣案登機證壹張沒收。
    事  實
一、緣大陸地區人民乙○○為求前往加拿大打工賺錢，遂基於行
    使偽造特種文書之犯意，先於民國96年5 月初某日，在中國
    福建省某處將其本人照片10張及美金10,000元交予真實姓名
    、年籍均不詳之張姓成年男子，由張姓男子據以偽造「TENG
    SING KIEN （丁星建）」名義，但貼有乙○○本人相片之中
    華人民共和國香港特別行政區之護照（護照號碼HA0000000
    號，以下稱香港護照），乙○○則於96年5 月24日自香港搭
    機前往泰國曼谷，並於96年5 月28日凌晨某時，在曼谷市某
    飯店內自真實姓名、年籍均不詳綽號「小吳」成年男子處取
    得上開偽造之香港護照及署名「丁星建」之登機證2 張（1
    張由曼谷往台北，另1 張由台北往澳門）。乙○○取得上開
    偽造護照、登機證後，即於96年5 月28日上午自泰國曼谷市
    搭乘長榮航空BR0076號班機進入我國桃園國際機場管制區等
    待轉機（等待轉機）。而TENG SING KIEN（中文姓名丁星建
    ，以下稱丁星建）為新加坡籍人，與真實姓名、年籍均不詳
    之陳姓成年男子間，共同基於在機場以交付證件，利用航空
    器運送非運送契約應載之人偷渡至他國之犯意聯絡，先於96
    年5 月25日抵達台灣，並依張姓男子指示，於96年5 月28日
    中午12時許，在台灣桃園國際機場中華航空公司櫃臺，劃位
    取得中華航空公司CI032 飛往加拿大溫哥華市班機之機票、
    登機證後，再前往該機場C10 區旁之吸煙室內準備交換機票
    及登機證，同時乙○○亦依循指示到該機場C10 區之吸煙內
    將所持有「丁星建」署名之台北往澳門機票、登機證，與丁
    星建持有台北往溫哥華機票及登機證互換。乙○○取得上開
    飛往溫哥華之機票及登機證後，即持上開偽造之「丁星建」
    護照交予查驗人員準備登機而行使之，足生損害於內政部入
    出國及移民署對於出入境管理之正確性。惟經查驗人員查覺
    乙○○所持有之護照係偽造，同時查詢同時段其他班機訂位
    紀錄，發現長榮航空飛往澳門之BR817 號班機亦有旅客「丁
    星建」之訂位紀錄，前往盤查後始知上情，並自乙○○身上
    扣得偽造之護照1 本、登機證1 張，自丁星建身上扣得登機
    證1 張。
二、案經內政部入出國及移民署國境事務大隊移送臺灣桃園地方
    法院檢察署檢察官偵查後起訴。
    理  由
一、本件被告乙○○、丁星建所犯係死刑、無期徒刑或最輕本刑
    為三年以上有期徒刑以外之罪，其於準備程序中就被訴事實
    為有罪之陳述，經本院告知簡式審判程序之意旨，並聽取檢
    察官、被告等意見後，由本院依刑事訴訟法第273 條之1 第
    1 項規定裁定由受命法官獨任進行簡式審判程序，合先敘明
    。
二、上開犯罪事實，業據被告乙○○、丁星建於警詢、偵訊及本
    院審理時均坦承不諱，其中被告丁星建親自至中華航空公司
    櫃臺劃位取得機票及登機證乙節，核與證人即中華航空公司
    櫃臺人員陳家琪於警詢時證述相符，而被告乙○○所持用之
    香港護照，經送鑑定結果，該護照之基本資料頁確遭偽造等
    情，亦有內政部入出國及移民國境事務大隊鑑識調查隊鑑定
    書1 份在卷可按。此外，復有扣案登機證3 張可供佐證，足
    認被告2 人上開自白與事實相符，堪以採信。本件登證明確
    ，被告2 人上開犯行，已經可以認定，應依法論罪科刑。
三、核被告乙○○上開所為，係犯刑法第216 條、第212 條之行
    使偽造護照罪。被告丁星建上開所為，係犯入出國及移民法
    第53條第2 項、第1 項之在機場以交付證件，利用航空器運
    送非運送契約應載之人至他國未遂罪。被告丁星建與張姓成
    年男子間，就其上開犯行，有犯意聯絡及行為分擔，為共同
    正犯。被告丁星建已著手交付上開機票、登機證予被告乙○
    ○，然被告乙○○在班機起飛前即遭查獲，而未至於使被告
    乙○○出境至加拿大之結果，為未遂犯，應依刑法第26條前
    段之規定減輕其刑。爰審酌被告乙○○假冒他人名義持用偽
    造護照，被告丁星建貪圖小利，協助非運送契應載之被告乙
    ○○前往加拿大，助長偷渡歪風，紊亂國際間管制入出境秩
    序，所為非是，及其等犯罪之動機、目的、手段、所生危害
    ，及犯後均坦承犯行等一切情狀，分別量處如主文所示之刑
    ，並分別諭知易科罰金之折算標準。自被告乙○○身上扣得
    偽造之護照1 本、登機證1 張，及自丁星建身上扣得登機證
    1 張，各為被告乙○○、丁星建所有供犯本件犯罪所用之物
    ，應依刑法第38條第1 項第2 款宣告沒收。
據上論斷，依刑事訴訟法第273 條之1 第1 項、第299 條第1 項
前段，入出國及移民法第53條第1 項、第2 項，刑法第11條前段
、第28條、第216 條、第212 條、第26條前段、第41條第1 項前
段、第38條第1 項第2 款，刑法施行法第1 條之1 第1 項、第2
項前段，判決如主文。
案經檢察官翁偉玲到庭執行職務。
中　　華　　民　　國　　96　　年　　10　　月　　12　　日
                  刑事第七庭    法　官　劉為丕
上正本證明與原本無異。
如不服本判決，應於判決送達後10日內向本院提出上訴狀（應附
繕本），上訴於臺灣高等法院。
                                書記官  顏美惠
中　　華　　民　　國　　96　　年　　10　　月　　15　　日
附錄本案論罪科刑法條：
中華民國刑法第212條
（偽造變造特種文書罪）
偽造、變造護照、旅券、免許證、特許證及關於品行、能力服務
或其他相類之證書、介紹書，足以生損害於公眾或他人者，處1
年以下有期徒刑、拘役或3 百元以下罰金。
入出國及移民法第53條
在機場、港口以交換、交付證件或其他方法，利用航空器、船舶
或其他運輸工具運送非運送契約應載之人至他國者，處三年以下
有期徒刑、拘役或科或併科新臺幣一百萬元以下罰金。
前項之未遂犯罰之。
